臺灣板橋地方法院刑事判決　　　　　　100年度簡上字第744號
上　訴　人
即　被　告　林志龍
上列上訴人即被告因竊盜案件，不服本院100 年度簡字第5266號
中華民國100 年7 月25日第一審簡易判決（聲請簡易處刑案號：
臺灣板橋地方法院檢察署100 年度偵字第12339 、15377 號），
提起上訴，本院管轄之第二審合議庭判決如下：
    主  文
上訴駁回。
    事  實
一、林志龍與已滿18歲之蕭○○（真實姓名年籍詳卷，以下簡稱
    蕭女) 前為男女朋友關係，因不滿蕭女與其分手，竟基於恐
    嚇之犯意，於民國100 年3 月29日，以其行動電話發送內容
    為「馬的，叫蕭○○（按簡訊內容為蕭女之全名) 那個賤人
    給我嘴巴放乾淨一點，我不削（按應為「屑」之誤植) 她那
    什麼狗屁同情的祝福，教她給我小心一點，我不會放過她的
    . . . 」之簡訊予蕭女之友人李Ｏ慧（真實姓名詳卷）所持
    用之行動電話手機，指示李Ｏ慧將簡訊內容轉告蕭女，李Ｏ
    慧遂立即將該簡訊內容告知蕭女，以提醒蕭女注意防範，林
    志龍以此加害蕭女身體之事恐嚇蕭女，使蕭女心生畏懼，致
    生危害於其安全。林志龍復另行起意，基於散布猥褻影像之
    犯意，並意圖以此方法誹謗蕭女，而於100 年4 月9 日某時
    許，在新北市○○區○○路29巷14號3 樓其住處，利用電腦
    設備連結網際網路後，以其帳號「dlovec0304」登入無名小
    站（網址：www.wretch.cc ），並在其以該帳號所申請使用
    之可供不特定人瀏覽之部落格首頁，於使用者相片欄位放置
    蕭女之照片，並在該部落格「dlovec0304的相簿」中，建立
    名稱分別為「壞女人」、「自拍」、「蕩婦」之相簿，並在
    各該相簿中分別放置蕭女之個人照片、裸露胸部、下體、蕭
    女為其口交、性交等猥褻之影像，供不特定人觀覽，使不特
    定人誤認上揭猥褻之影像係蕭女自拍並上傳至網路供人觀覽
    ，足以貶損蕭女之名譽，嗣蕭女之友人於同日17時40分許瀏
    覽上開網頁時發覺上情而告知蕭女，蕭女旋報警處理。林志
    龍於同（9 ）日晚間11時許經警通知製作筆錄後，上開名稱
    為「自拍」之相片及「蕩婦」之影片，雖曾由無名小站之站
    務人員移除，然林志龍又另行起意，基於散布文字及影像以
    誹謗蕭女之犯意，於100 年5 月3 日前某日，在上址住處利
    用電腦設備連結網際網路後，以其帳號「dlovec0304」登入
    無名小站，並在其以該帳號所申請使用之可供不特定人瀏覽
    之「dlovec0304的相簿」中，建立名稱為「自拍」之相簿，
    並在該相簿中放置蕭女僅穿著內衣之照片3 張，使不特定之
    多數人於瀏覽該網頁時誤以為係蕭女自行拍攝該穿著內衣之
    照片並張貼於網路以供人欣賞，足以毀損蕭女之名譽，嗣經
    蕭女於100 年5 月3 日17時許上網時，發現上情並報警處理
    。
二、案經蕭女訴由新北市政府警察局永和分局及土城分局移送臺
    灣板橋地方法院檢察署檢察官偵查起訴。
    理  由
一、證據能力部分：
  (一)、按被告以外之人於審判外之言詞或書面陳述，除法律有規
      定者外，不得作為證據，刑事訴訟法第159 條第1 項定有
      明文，此乃傳聞證據之法則。次按傳聞法則之重要理論依
      據，在於傳聞證據未經當事人之反對詰問予以核實，乃予
      排斥，惟若當事人已放棄對原供述人之反對詰問權，於法
      院審判時表明同意該等傳聞證據可作為證據，基於證據資
      料愈豐富，愈有助於真實發現之理念，並貫徹刑事訴訟法
      修法加重當事人進行主義之精神，確認當事人對於證據能
      力有處分權之制度，傳聞證據經當事人同意作為證據，法
      院認為適當者，亦得為證據。另當事人於調查證據時，對
      於傳聞證據表示「沒有意見」、「對於證據調查無意見」
      ，而未於言詞辯論終結前聲明異議，應視為已有將該等傳
      聞證據採為證據之同意，此刑事訴訟法第159 條之5 規定
      甚明。
  (二)、查被告於本院準備程序時已表明對於下列被告以外之人於
      審判外之言詞或書面陳述之證據能力均無意見，依刑事訴
      訟法第159 條之5 第2 項規定，迄本院言詞辯論終結前均
      未聲明異議，視為被告於審判程序已同意作為證據，本院
      審酌各該言詞陳述或書面陳述均非違法取得，亦無證明力
      明顯過低之情形，均得採為證據。
二、實體部分：
  (一)、上訴人即被告林志龍經本院合法傳喚未於審判期日到庭。
      惟上揭事實，業據被告林志龍於本院準備程序時坦承不諱
      （見本院第二審卷第16頁背面），核與告訴人蕭女於警詢
      時及檢察官偵查中指訴之情節相符，並經證人即受理蕭女
      報案後瀏覽上開網頁之女警鄒佳淳於偵查中具結證述屬實
      ，復有上開簡訊內容翻拍照片、無名小站「dlovec0304的
      相簿」網頁列印資料等附卷可稽，並有內含被告上傳網路
      之前揭猥褻影像之光碟片2 張在卷可憑（均置於偵卷證物
      袋內）。綜上所述，被告之自白與事實相符，本案事證明
      確，被告之犯行洵堪認定。
  (二)、按「刑法第305 條之恐嚇危害安全罪，以保護個人意思自
      由為主旨，僅行為人本其恐嚇之意思，以將加惡害之事通
      知被害人，使其知悉，致生危害於安全為已足，並不以直
      接通知被害人為必要，即間接通知亦無不可。甲在外揚言
      加害乙，經丙走告乙，在通常情形，甲如具有確定故意或
      不確定故意，是屬以間接方法通知加惡害之事，與最高法
      院52年台上字第751 號判例所稱單純揚言（僅指未為直接
      通知，並未敘及有無間接通知，及其對間接通知有無故意
      等）之情形有別，本件甲之行為，已構成恐嚇危害安全罪
      」（參考臺灣高等法院檢察處63年第1 次法律座談會，見
      褚劍鴻著，刑法分則釋論下冊，73年1 月初版，第1012頁
      ）。本件被告以行動電話發送上揭恐嚇內容之簡訊予蕭女
      之友人李Ｏ慧，指示李Ｏ慧將簡訊內容轉告蕭女，李Ｏ慧
      遂立即將該簡訊內容告知蕭女，以提醒蕭女注意防範，被
      告係以間接方法，以加害蕭女身體之事恐嚇蕭女，使蕭女
      心生畏懼，致生危害於其安全，核被告此部分行為係犯刑
      法第305 條之恐嚇危害安全罪。又被告基於散布猥褻影像
      之犯意，並意圖以此方法誹謗蕭女，而於100 年4 月9 日
      某時許，利用電腦設備在上揭部落格相簿中，建立名稱分
      別為「壞女人」、「自拍」、「蕩婦」之相簿，並分別放
      置蕭女之個人照片、裸露胸部、下體、蕭女為其口交、性
      交等猥褻之影像，供不特定人觀覽，使不特定人誤認上揭
      猥褻之影像係蕭女自拍並上傳至網路供人觀覽，足以貶損
      蕭女之名譽，核被告此部分行為係犯刑法第235 條第1 項
      之散布猥褻影像罪及刑法第310 條第2 項之加重誹謗罪；
      其以一行為同時觸犯上開二罪名，應依想像競合犯之規定
      從較重之散布猥褻影像罪處斷。又被告在上揭網路相簿中
      ，建立名稱為「自拍」之相簿，並在該等相簿中放置蕭女
      僅穿著內衣之照片3 張，使不特定之多數人於瀏覽該網頁
      時誤以為係蕭女自行拍攝該穿著內衣之照片並張貼於網路
      以供人欣賞，足以毀損蕭女之名譽，核被告此部分行為係
      犯刑法第310 條第2 項之加重誹謗罪。被告所犯上開三罪
      ，犯意各別，行為互殊，應分論併罰。
  (三)、原審以被告罪證明確，適用刑法第235 條第1 項、第305
      條、第310 條第2 項、第55條、第51條第5 款、第41條第
      1 項前段、第8 項，刑法施行法第1 條之1等 規定，並審
      酌被告為成年人，應知以和平、理性之手段解決感情紛爭
      ，詎其捨此不為，僅因告訴人不欲與其再交往，即傳簡訊
      恐嚇告訴人，繼而將其與告訴人於交往期間猥褻、性交之
      私密照片及錄影內容上傳至網路供人觀覽，其犯罪之動機
      、目的均殊非可取，手段至為惡劣，所為嚴重貶損告訴人
      之名譽及人格，危害告訴人日常生活及人際關係，並考量
      其犯後態度及告訴人不願與之和解等一切情狀，依序量處
      有期徒刑3 月、6 月、3 月，併諭知如易科罰金以新臺幣
      1 千元折算1日，暨定其應執行刑為有期徒刑10月及如易
      科罰金以新臺幣1 千元折算1 日，經核其認事用法均無違
      誤，量刑亦屬妥適。末按刑罰之量定，係屬事實審法院得
      依職權自由裁量之職權行使，如已具體審酌刑法第57條所
      列各款事由及一切情狀，而未逾越法定刑度，或濫用其權
      限，下級審法院量定之刑，倘無不當情形，上級審法院對
      下級審法院之職權行使，應予尊重。本件原審判決已具體
      審酌刑法第57條所列各款事由及一切情狀，詳如上述，其
      所量處如原審判決主文欄所示之刑及所定應執行之刑暨易
      科罰金之折算標準，均未逾越法定刑度，且其量刑裁量權
      之行使，亦未違反比例原則。從而，被告上訴意旨謂：伊
      經濟狀況不佳，家中尚有一母一女，需伊照顧打理，伊已
      深知悔悟，如伊入獄執行，母親將無法負擔重擔，且伊已
      因此與前妻離婚，為此請求撤銷原判決並從輕量刑云云，
      為無理由，應予駁回。
三、被告林志龍經本院合法傳喚（見本院第二審卷第15、17頁）
    ，無正當之理由不到庭，爰不待其陳述，逕行判決。
據上論斷，應依刑事訴訟法第455 條之1 第1 項、第3 項、第36
8 條、第371條，判決如主文。
本案經檢察官黃惠玲到庭執行職務。
中    華    民    國  100     年    10    月    20    日
                  刑事第二庭  審判長法  官  樊季康  

                                    法  官  林晏鵬

                                    法  官  連雅婷

以上正本證明與原本無異
不得上訴。                                  
                                   書記官  陳秀慧
中    華    民    國   100    年    10    月    24    日